臺灣高雄地方法院刑事判決　　　　　　　　　　　　　九十三年度易字第七九０號
　 公　訴　人　臺灣高雄地方法院檢察署檢察官
　 被　　　告　乙○○　男　三.
右列被告因竊盜案件，經檢察官提起公訴（九十三年度偵字第三五八九號），本院判
決如左：
    主  文
乙○○攜帶兇器竊盜，處有期徒刑捌月。
    事  實
一、乙○○意圖為自己不法之所有，於民國（下同）九十三年二月十日上午，以一日
    工資新台幣（下同）一千二百元之代價僱用不知情之成年男子丙○○（由檢察官
    另為不起訴處分）至高雄縣岡山鎮○○○路九八號立發油廠股份有限公司（以下
    簡稱立發油廠）內，乙○○見不知何人留置現場之客觀上足對人之生命、身體、
    安全構成威脅，具有危險性之乙炔三瓶及切割器而攜帶之，並站立在丙○○旁指
    揮監視丙○○使用前揭乙炔瓶及切割器將該油廠內輸送油管之鋼管及鐵片切割分
    離而竊得鋼管二支、鐵片十五片。嗣於九十三年二月十日十六時三十分，立發油
    廠內全自動油壓升降卸料設備、八十噸拖車用全電子地磅、六千頓全自動倉庫設
    備、原料雜質自動處理設備、全自動榨油設備、全自動渣粕包裝設備之動產擔保
    抵押權人中國輸出入銀行高雄分行之襄理戊○○（起訴書誤載為洪燮堯）至油廠
    貼海報時，發覺有異而報警，乙○○則托詞逃逸，經警循線查獲上情。
二、案經高雄縣政府警察局岡山分局報請台灣高雄地方法院檢察署檢察官偵查起訴。
    理  由
一、訊據被告矢口否認有何前揭竊盜犯行，辯稱：伊不認識丙○○，也沒有雇用丙○○，伊當天是在立發油廠內與丙○○聊天，並非指揮監視丙○○切割鋼管、鐵片
    ，乙炔和工具都不是伊的，伊的綽號是「彬仔」或「小彬彬」，沒有人叫伊「一
    粒仔」等語。然查：(一)證人丙○○於警詢時即指認報案人戊○○所提供之現場照
    片上騎機車之人係被告乙○○（經被告於本院九十三年六月二十四日準備程序表
    示對證據能力無意見，又未於言詞辯論終結前聲明異議，依刑事訴訟法第一百五
    十九條之五第二項規定，視為同意做為證據），嗣屢於偵訊及本院審理時到庭具
    結證稱確係由被告以每日一千二百元僱請切割鋼管及鐵片（見93偵3589號卷第三
    頁、第六頁，本院九十四年一月七日審判筆錄第四頁），核與證人戊○○於偵訊
    時具結證稱：「我們當天是要去油廠貼海報，剛好發現丙○○與另外一個人在裡
    面，丙○○在切割東西，另外那個人在指揮他，我們就馬上拍照，之後我們就走
    向他們，我就問他們這又不是你們的東西為什麼要割，那個跑掉的年輕男子就說
    他要打電話問他們老闆，然後馬上騎機車走掉了，我又問丙○○為何要去割，他
    就說他被人家請來的，他不知道」等語（見93偵3589號卷第七頁），足見被告丙○○辯稱伊當時只是在與丙○○聊天云云，顯係卸責之詞，不足採信。(二)至於丙○○用以切割鐵管之乙炔瓶，固經岡山氧氣行回覆本院稱該鋼瓶於九十三年二月
    九日發出予客戶丁○○，此有該函在卷可查，是本件用以切割之乙炔固非被告所
    租用，然如證人丙○○所稱到達現場時，三個乙炔瓶已在該處等語（見93偵3589
    號卷第六頁，本院九十四年一月七日審判筆錄第六頁），是無證據證明係被告所
    提供，然此並不影響被告僱請丙○○切割鐵管、鐵片之犯行。(三)此外，復有扣案
    之鋼管二支、鐵片十五片發還中國輸出入銀行之扣押物品目錄、領結，現場照片
    十二張、乙炔瓶照片十張（其中八張在本院卷）在卷可稽，是本件事證明確，被
    告犯行堪以認定。
二、(一)查以切割器連結乙炔瓶，係以乙炔氣體為燃料而自切割器射出高溫集中之火焰
    用以切割鐵器之工具，客觀上足以為殺傷人生命、身體之器械，顯係具有危險性
    之兇器，固無證據證明係被告攜帶到場，然如證人丙○○所稱到場時即有該工具
    ，並使用該工具受被告指揮切割鐵管、鐵片之情，足見被告丙○○臨至行竊現場
    ，發現有該工具而僱請丙○○前往切割，堪認被告係行竊之際起意攜之為工具，
    並指揮丙○○使用該工具切割鐵管、鐵片無疑，是核被告所為，係犯刑法第三百
    二十一條第一項第三款之攜帶兇器竊盜罪。被告利用不知情之丙○○為前揭犯行
    ，係間接正犯。且被告將切割完成之鐵管、鐵片固堆置在被害現場，然已改變原
    有支配狀態，且處於被告隨時可運走之狀態，難謂非已移入於被告實力可隨時支
    配之狀態下，是被告本件竊盜行為已完成，應屬竊盜既遂，附此敘明。(二)爰審酌
    被告見立發油廠停業，竟趁機入廠僱工切割鐵器盜賣營利，毫無守法觀念，無意
    尊重他人財產所有權，犯後亦飾詞狡辯，顯無悔過之意等一切情狀，量處如主文
    所示之刑。扣案之乙炔瓶三瓶及切割器一組，固係被告供本案犯罪所用之工具，
    然被告乙○○否認其所有，證人丙○○亦證稱到場即有等語，並無證據證明係被
    告所有之物，其他扣案之扳手九支、榔頭一支、鑽頭二支、螺絲起子一支、尖嘴
    鉗一支、斜口鉗一支、破壞剪一支、水果刀一把，等業據證人丙○○到庭證稱不
    需要用到上揭工具等語（見本院九十四年一月七日審判筆錄第七頁），檢察官就
    此並未提出證據證明上揭物品與前揭論罪科刑犯行有何主刑從刑之附屬關係，亦
    無證據得認定係被告所有之物，是本件前揭扣案物品均無法宣告沒收，檢察官聲
    請本院予以宣告沒收，尚有誤會。(三)至於中國輸出入銀行固係立發油廠內全自動
    油壓升降卸料設備、八十噸拖車用全電子地磅、六千頓全自動倉庫設備、原料雜
    質自動處理設備、全自動榨油設備、全自動渣粕包裝設備之動產擔保抵押權人，
    此有動產擔保抵押契約、動產擔保交易登記證明書在警詢卷可稽，究非本件被竊
    之鐵管、鐵片之所有權人，中國輸出入銀行受任人戊○○於警詢固稱立發油廠土
    地及廠房設備為其銀行承受之擔保品，然其提出之證據僅能證明係動產擔保債權
    人，並無所有權狀或權利移轉證明書，尚難認係所有權人，而系爭鐵管、鐵片之
    竊取，固影響動產擔保債權人之擔保品價值，然對於動產擔保債權並無影響，是
    認中國輸出入銀行因被告本案竊盜行為而間接受害，並非刑事訴訟法第二百三十
    二條所稱之受害人，是戊○○於警詢所提出之告訴，只可謂為告發，附此敘明。
據上論斷，應依刑事訴訟法第二百九十九條第一項前段，刑法第三百二十一條第一項
第三款，判決如主文。
本案經檢察官甲○○到庭執行職務
中　　　華　　　民　　　國　　九十四　　年　　　一　　　月　　二十八　　日
                                  臺灣高雄地方法院刑事第十三庭
                                      審判長法　官    何秀燕
                                            法  官    陳月雯
                                            法  官    楊智守
右正本證明與原本無異。
如不服本判決，應於判決送達後十日內，向本院提出上訴狀。
                                            書記官     王美玲
中　　　華　　　民　　　國　　九十四　　年　　　一　　　月　　二十八　　日
附錄本判決論罪之法條：
中華民國刑法第三百二十一條
犯竊盜罪而有左列情形之一者，處六月以上、五年以下有期徒刑：
一  於夜間侵入住宅或有人居住之建築物、船艦或隱匿其內而犯之者。
二  毀越門扇、牆垣或其他安全設備而犯之者。
三  攜帶兇器而犯之者。
四  結夥三人以上而犯之者。
五  乘火災、水災或其他災害之際而犯之者。
六  在車站或埠頭而犯之者。
前項之未遂犯罰之。
